Minutes et répertoires du notaire Simon GIRAULT, 3 novembre 1744 - 10 février 1775 (étude III)
Archives nationales
- Minutes de Simon GIRAULT, septembre 1744 - 14 janvier 1775; MC/ET/III/905 - MC/ET/III/1069
  - Minutes. 1761, octobre - décembre, octobre - décembre 1761; MC/ET/III/988
    - Rente, constitution., 4 décembre 1761; MC/ET/III/988
      Nom, qualité: (M.) Chappe, Laurent Marie.
      Nom, qualité: (Mme ou Mlle) Herment, Jeanne Anne.
      Nom, qualité: (M.) Chavaudon de Sainte-Maure, Pierre Guillaume.
    - Rente, constitution., 4 décembre 1761; MC/ET/III/988
      Nom, qualité: (M.) Chavaudon de, Louis Guillaume.
      Profession: president au Parlement, Paris
    - Rente, constitution., 4 décembre 1761; MC/ET/III/988
      Nom, qualité: (Mme ou Mlle) Verani de Varenne, Marie Agnes.
      Nom, qualité: (M.) Chavaudon de Sainte-Maure, Pierre Nicolas Guillaume.
      Profession: conseiller en la cour des aides
    - Succession, notoriété., 4 décembre 1761; MC/ET/III/988
      Nom, qualité: (M.) Mingeolet, Charles.
    - Succession, quittance., 5 décembre 1761; MC/ET/III/988
      Nom, qualité: (M.) Bernard de Coubert, Samuel Jacques (comte, Coubert), Coubert.
      Profession: surintendant de la maison de la reine
    - Rente, quittance de rachat, contre-letrre., 6 décembre 1761; MC/ET/III/988
      Nom, qualité: (M.) Disson, Simon Achille (bourgeois, Paris), Paris
    - Procuration générale., 9 décembre 1761; MC/ET/III/988
      Nom, qualité: (M.) Philippes, Francois.
      Profession: procureur fiscal de la mairie et seigneurie, Puisieux (Seine-et-Marne).
    - Succession, dépôt de pièces., 9 décembre 1761; MC/ET/III/988
      Nom, qualité: (Mme ou Mlle) Huet, Marguerite Antoinette.
      Nom, qualité: (M.) Servandoni D' Hannetaire, Jean Nicolas.
    - Notoriété, nom., 9 décembre 1761; MC/ET/III/988
      Nom, qualité: (Mme ou Mlle) Tarteron, Henriette Elisabeth.
      Nom, qualité: (M.) Betizy de Mezieres de, Eugene Eleonore (marquis, Mezieres), Mezieres
    - Rente, transport., 12 décembre 1761; MC/ET/III/988
      Nom, qualité: (M.) Bayot, Jean (bourgeois, Paris), Paris.
      Nom, qualité: (Mme ou Mlle) Alliot, Marie Charlotte.
      Nom, qualité: (M.) Cochegrue, Antoine.
      Profession: vigneron, Isle-Adam (l') (Val-d'Oise)
    - Rente, transport, aides et gabelles., 13 décembre 1761; MC/ET/III/988
      Nom, qualité: (M.) Caillet, Louis.
      Nom, qualité: (M.) Caillou, Jacques.
      Profession: boulanger, Saint-Germain-en-Laye (Yvelines)
    - Succession, renonciation à communauté., 15 décembre 1761; MC/ET/III/988
      Nom, qualité: (M.) Martin, Gilbert.
    - Tontine, constitution, decembre 1759., 15 décembre 1761; MC/ET/III/988
      Nom, qualité: (Mme ou Mlle) Doix, Marie Francoise
    - Tontine, constitution, decembre 1759., 15 décembre 1761; MC/ET/III/988
      Nom, qualité: (M.) Selve D' Audeville de, Pierre (marquis, Audeville), Audeville.
      Nom, qualité: (M.) Selve de, Pierre Francois
    - Tontine, constitution, decembre 1759., 15 décembre 1761; MC/ET/III/988
      Nom, qualité: (M.) Leblanc de Chateauvillard, Joachim Bruno.
      Profession: commissaire des guerres, Champagne.
      Nom, qualité: (M.) Leblanc de Chateauvillard, Francois Joachim
    - Mariage., 16 décembre 1761; MC/ET/III/988
      Nom, qualité: (M.) Buard, Claude.
      Relations: fils de l'intervenant 2.
      Nom, qualité: (M.) Buard, Marin.
      Profession: commis aux entrees, Paris.
      Profession: couturiere (maître), Paris.
      Relations: fille de l'intervenant 4.
      Nom, qualité: (M.) Jay, Barthelemy (bourgeois, Paris), Paris.
    - Rente viagère de l'Hôtel de ville, quittance de rachat, novembre 1754., 17 décembre 1761; MC/ET/III/988
      Nom, qualité: (M.) Renty de, Jean Francois Philibert.
    - Succession, consentement., 17 décembre 1761; MC/ET/III/988
    - Bail, ratification, verger., 17 décembre 1761; MC/ET/III/988
      Nom, qualité: (Mme ou Mlle) Couillette Delisle, Elisabeth.
      Nom, qualité: (M.) Merlaux, Denis.
      Profession: jardinier, Chauny (Aisne), Faubourg Saint-Martin
      bail; ratification
    - Succession, renonciation., 18 décembre 1761; MC/ET/III/988
      Nom, qualité: (M.) Grimprel, Guillaume Alexandre.
      Profession: négociant, Rouen (Seine-Maritime)
    - Procuration générale, dépôt., 18 décembre 1761; MC/ET/III/988
      Nom, qualité: (Mme ou Mlle) Coutault, Louise Marie Anne.
      Profession: Chartres (Eure-et-Loir).
      Nom, qualité: (M.) Gordin, Charles Francois.
    - Comparution, procès-verbal., 19 décembre 1761; MC/ET/III/988
      Nom, qualité: (personne morale) Chatat (hoirs).
      Profession: receveur du grenier à sel, Mamers (Sarthe).
      Nom, qualité: (M.) Brocard, Jean (bourgeois, Paris), Paris.
      Nom, qualité: (Mme ou Mlle) Habert, Marie.
    - Certificat de vie., 21 décembre 1761; MC/ET/III/988
      Nom, qualité: (Mme ou Mlle) Silvestre, Marie Suzanne.
      Nom, qualité: (M.) Pauw Ne Hoeust de Battingen, Jean Diederick.
    - Rente sur le clergé, transport., 24 décembre 1761; MC/ET/III/988
      Nom, qualité: (M.) Cousinet, Andre Jean.
      Profession: auditeur en la chambre des comptes, Paris.
      Nom, qualité: (Mme ou Mlle) Reyland, Anne Marie.
    - Union de créanciers, accomodement., 24 décembre 1761; MC/ET/III/988
    - Bail, domaine, Mandailles (Cantal) Rude., 26 décembre 1761; MC/ET/III/988
      Nom, qualité: (M.) Daval, Geraud.
      Profession: chaudronnier (maître), Paris.
      Nom, qualité: (M.) Laveissiere, Antoine.
      Profession: chaudronnier, laboureur, Mandailles (Cantal), Rude
    - Quittance., 26 décembre 1761; MC/ET/III/988
      Profession: auditeur en la chambre des comptes, Paris
    - Mariage., 28 décembre 1761; MC/ET/III/988
      Nom, qualité: (M.) Delapierre, Nicolas.
      Profession: professeur en langues etrangeres, Paris.
      Nom, qualité: (Mme ou Mlle) Dewelscher, Adelaide (nee, Rotterdam), Rotterdam (hollande).
    - Déclaration, lettre de change., 29 décembre 1761; MC/ET/III/988
      Nom, qualité: (M.) Bourdon, Michel.
      Profession: négociant, Orleans (Loiret)
    - Certificat de vie., 29 décembre 1761; MC/ET/III/988
      Nom, qualité: (M.) Burman, Gaspard (ne, Utrecht), Utrecht (hollande).
      Profession: Montpellier (Hérault).
      Nom, qualité: (M.) Burman, Pierre (ne, Utrecht), Utrecht (hollande)
  - Minutes. 1762, janvier - 1762, mars, janvier 1762 - mars 1762; MC/ET/III/989
  - Minutes. 1762, avril - 1762, juin, avril 1762 - juin 1762; MC/ET/III/990
  - Minutes. 1762, juillet - 1762, septembre, juillet 1762 - septembre 1762; MC/ET/III/991
  - Minutes. 1762, octobre - 1762, décembre, octobre 1762 - décembre 1762; MC/ET/III/992
  - Minutes. 1763, janvier - 1763, mars, janvier 1763 - mars 1763; MC/ET/III/993
  - Minutes. 1763, avril - 1763, mai, avril 1763 - mai 1763; MC/ET/III/994
  - Minutes. 1763, juin - 1763, août, juin 1763 - août 1763; MC/ET/III/995
  - Minutes. 1763, septembre - 1763, décembre, septembre 1763 - décembre 1763; MC/ET/III/996
  - Minutes. 1764, janvier - 1764, mars, janvier 1764 - mars 1764; MC/ET/III/997
    Manque(s) constaté(s) dans cet article:
    Le mois d'avril 1764 manque.
  - Minutes. 1764, mai - 1764, août, mai 1764 - août 1764; MC/ET/III/998
    - BRASSET Jean maître menuisier Ile Notre Dame. § Remise, 20 mai 1704; MC/ET/III/998
  - Minutes. 1764, septembre - 1764, décembre, septembre 1764 - décembre 1764; MC/ET/III/999
  - Minutes. 1765, janvier - 1765, février, janvier 1765 - février 1765; MC/ET/III/1000
  - Minutes. 1765, mars - 1765, avril, mars 1765 - avril 1765; MC/ET/III/1001
  - Minutes. 1765, juin - 1765, juillet, juin 1765 - juillet 1765; MC/ET/III/1002
    Le mois de mai 1765 manque.
  - Minutes. 1765, août - 1765, octobre, août 1765 - octobre 1765; MC/ET/III/1003
  - Minutes. 1765, novembre - 1765, décembre, novembre 1765 - décembre 1765; MC/ET/III/1004
  - Minutes. 1766, janvier - 1766, février, janvier 1766 - février 1766; MC/ET/III/1005
  - Minutes. 1766, mars - 1766, avril, mars 1766 - avril 1766; MC/ET/III/1006
  - Minutes. 1766, mai - 1766, 25 juin, mai 1766 - 25 juin 1766; MC/ET/III/1007
  - Minutes. 1766, 27 juin - 1766, juillet, 27 juin 1766 - juillet 1766; MC/ET/III/1008
  - Minutes. 1766, août, août 1766; MC/ET/III/1009/A
    ET/III/1009
  - Minutes. 1766, septembre - 1766, octobre, septembre 1766 - octobre 1766; MC/ET/III/1009/B
    ET/III/1009 bis
  - Minutes. 1766, novembre - 1766, décembre, novembre 1766 - décembre 1766; MC/ET/III/1010/A
    ET/III/1010
  - Minutes. 1767, janvier, janvier 1767; MC/ET/III/1010/B
    ET/III/1010 bis
  - Minutes. 1767, février - 1767, mars, février 1767 - mars 1767; MC/ET/III/1011
  - Minutes. 1767, avril - 1767, mai, avril 1767 - mai 1767; MC/ET/III/1012
  - Minutes. 1767, juin - 1767, juillet, juin 1767 - juillet 1767; MC/ET/III/1013
  - Minutes. 1767, août - 1767, septembre, août 1767 - septembre 1767; MC/ET/III/1014
  - Minutes. 1767, octobre - 1767, décembre, octobre 1767 - décembre 1767; MC/ET/III/1015
  - Minutes. 1768, janvier - 1768, février, janvier 1768 - février 1768; MC/ET/III/1016
  - Minutes. 1768, mars - 1768, avril, mars 1768 - avril 1768; MC/ET/III/1017
  - Minutes. 1768, mai - 1768, juin, mai 1768 - juin 1768; MC/ET/III/1018/A
    ET/III/1018
  - Minutes (constitutions de rentes publiques et autres types d'actes). 1768, 1er juillet - 1768, 6 juillet, 1er juillet 1768 - 6 juillet 1768; MC/ET/III/1018/B
    Édit de novembre 1767.
    ET/III/1018 bis
  - Minutes (constitutions de rentes publiques et autres types d'actes). 1768, 6 juillet - 1768, août, 6 juillet 1768 - août 1768; MC/ET/III/1019
    Édit de novembre 1767, minutes ordinaires et constitutions de rentes.
  - Minutes. 1768, septembre, septembre 1768; MC/ET/III/1020
  - Minutes. 1768, octobre, octobre 1768; MC/ET/III/1021
  - Minutes. 1768, novembre - 1768, 20 décembre, novembre 1768 - 20 décembre 1768; MC/ET/III/1022
    - Inventaire après décès de Jacques Bailly, peintre du roi et garde des tableaux de la Couronne., 28 novembre 1768; MC/ET/III/1022
      Acte signalé par le personnel du Minutier central des notaires de Paris.
      Date de création de la notice: 2017 (Marie-Françoise Limon-Bonnet)
  - Minutes. 1768, 20 décembre - 1768, 20 décembre 1768 - 1768; MC/ET/III/1023
  - Minutes. 1769, janvier - 1769, mars, janvier 1769 - mars 1769; MC/ET/III/1024
  - Minutes. 1769, avril - 1769, mai, avril 1769 - mai 1769; MC/ET/III/1025
  - Minutes. 1769, juin - 1769, 7 juillet, juin 1769 - 7 juillet 1769; MC/ET/III/1026
  - Minutes. 1769, 8 juillet - 1769, août, 8 juillet 1769 - août 1769; MC/ET/III/1027
  - Minutes. 1769, septembre - 1769, octobre, septembre 1769 - octobre 1769; MC/ET/III/1028
  - Minutes. 1769, novembre - 1769, décembre, novembre 1769 - décembre 1769; MC/ET/III/1029
  - Minutes. 1770, janvier - 1770, février, janvier 1770 - février 1770; MC/ET/III/1030
  - Minutes. 1770, mars - 1770, avril, mars 1770 - avril 1770; MC/ET/III/1031
  - Minutes. 1770, mai - 1770, juin, mai 1770 - juin 1770; MC/ET/III/1032
  - Minutes. 1770, juillet, juillet 1770; MC/ET/III/1033
  - Minutes. 1770, août - 1770, septembre, août 1770 - septembre 1770; MC/ET/III/1034
  - Minutes. 1770, octobre, octobre 1770; MC/ET/III/1035
  - Minutes. 1770, novembre - 1770, décembre, novembre 1770 - décembre 1770; MC/ET/III/1036
  - Minutes. 1771, janvier - 1771, mars, janvier 1771 - mars 1771; MC/ET/III/1037
  - Minutes. 1771, avril - 1771, mai, avril 1771 - mai 1771; MC/ET/III/1038
  - Minutes. 1771, juin - 1771, août, juin 1771 - août 1771; MC/ET/III/1039
  - Minutes. 1771, septembre - 1771, octobre, septembre 1771 - octobre 1771; MC/ET/III/1040
  - Minutes. 1771, novembre - 1771, décembre, novembre 1771 - décembre 1771; MC/ET/III/1041
  - Minutes. 1772, janvier - 1772, mars, janvier 1772 - mars 1772; MC/ET/III/1042
  - Minutes. 1772, avril - 1772, juin, avril 1772 - juin 1772; MC/ET/III/1043
  - Minutes. 1772, juillet - 1772, août, juillet 1772 - août 1772; MC/ET/III/1044
  - Minutes. 1772, septembre - 1772, décembre, septembre 1772 - décembre 1772; MC/ET/III/1045
    - Inventaire après décès d'Antoine Lefèvre, épicier., 21 octobre 1772; MC/ET/III/1045
      Les membres du conseil général de la commune robespierriste de Paris (200 actes), par Béatrice Vanuxem, 1992-1993 (base de données migrée: voir contexte dans le Plan d’orientation général - Notaires de Paris, guides thématiques du Minutier).
      Date de création de la notice: 2006
      inventaire après décès; Lefèvre, Antoine; commerçant
  - Minutes. 1773, janvier - 1773, mars, janvier 1773 - mars 1773; MC/ET/III/1046
  - Minutes. 1773, avril - 1773, mai, avril 1773 - mai 1773; MC/ET/III/1047
  - Minutes. 1773, juin - 1773, juillet, juin 1773 - juillet 1773; MC/ET/III/1048
  - Minutes. 1773, août - 1773, septembre, août 1773 - septembre 1773; MC/ET/III/1049
  - Minutes. 1773, octobre - 1773, décembre, octobre 1773 - décembre 1773; MC/ET/III/1050
  - Minutes. 1774, janvier - 1774, 5 mars, janvier 1774 - 5 mars 1774; MC/ET/III/1051
  - Minutes. 1774, 7 mars - 1774, avril, 7 mars 1774 - avril 1774; MC/ET/III/1052
  - Minutes. 1774, mai - 1774, juin, mai 1774 - juin 1774; MC/ET/III/1053
  - Minutes. 1774, juillet - 1774, août, juillet 1774 - août 1774; MC/ET/III/1054
  - Minutes. 1774, septembre - 1774, octobre, septembre 1774 - octobre 1774; MC/ET/III/1055
  - Minutes. 1774, novembre - 1774, décembre, novembre 1774 - décembre 1774; MC/ET/III/1056
  - Minutes. 1775, 5 janvier - février, 5 janvier - février 1775; MC/ET/III/1057
    1775, 5 janvier au 10 février: actes passés par-devant Simon Girault.
    1775, 11 février au 27 février: actes passés par-devant Athanase Lemoine.
  - Minutes (constitutions de rentes publiques). 1758, 29 mai - 1758, 30 mai, 29 mai 1758 - 30 mai 1758; MC/ET/III/1058
    Édit de décembre 1757, 6 millions de rentes viagères sue aides, gabelles et grosses fermes.
  - Minutes (constitutions de rentes publiques). 1762, septembre - 1762, décembre, septembre 1762 - décembre 1762; MC/ET/III/1059
    1762, septembre, octobre et décembre: édit de novembre 1761, 4 millions de rentes viagères sur aides, gabelles et grosses fermes.
  - Minutes (constitutions de rentes publiques). 1760, 2 décembre, 2 décembre 1760; MC/ET/III/1060
    Édit de décembre 1759, tontine, 3 millions sur aides, gabelles et ferme générale des Postes.
  - Minutes (constitutions de rentes publiques). 1760, décembre, décembre 1760; MC/ET/III/1061
    Édit de décembre 1759, tontine, 3 millions sur aides, gabelles et ferme général de Postes.
  - Minutes (constitutions de rentes publiques). 1761, janvier - 1761, avril, janvier 1761 - avril 1761; MC/ET/III/1062
    Le niveau inférieur de description, quand il existe, correspond aux minutes d'actes.
  - Minutes (constitutions de rentes publiques). 1761, janvier - 1761, février, janvier 1761 - février 1761; MC/ET/III/1063
  - Minutes (constitutions de rentes publiques). 1762, janvier - 1762, août, janvier 1762 - août 1762; MC/ET/III/1064
    1762, janvier, mars, mai, juillet et août: édit de décembre 1759, tontine, 3 millions sur aides, gabelles et ferme général de Postes.
  - Minutes (constitutions de rentes publiques). 1765, avril - 1765, mai, avril 1765 - mai 1765; MC/ET/III/1065
    1765, avril, mars, mai et octobre: édit de décembre 1764, rentes remboursables au denier 20 et audessus du denier 20..
  - Minutes (constitutions de rentes publiques). 1765, juillet, juillet 1765; MC/ET/III/1066
    Édit de décembre 1764, rentes remboursables au denier 20 et audessus du denier 20.
  - Minutes (constitutions de rentes publiques). 1765, juin - 1765, août, juin 1765 - août 1765; MC/ET/III/1067
    1765, juin et août: édit de décembre 1764, rentes remboursables au denier 20 et au-dessus du denier 20.
  - Minutes (constitutions de rentes publiques). 1765, août, août 1765; MC/ET/III/1068
    Édit de décembre 1764, rentes remboursables au denier 20 et au-dessus du denier 20.
  - Minutes (constitutions de rentes publiques). 1766, janvier, janvier 1766; MC/ET/III/1069
- Répertoire(s) de Simon GIRAULT, 3 novembre 1744 - 23 janvier 1775; MC/RE/III/13/A - MC/RE/III/13/B
  - Répertoire. 1744, 3 novembre - 1765, 3 novembre 1744 - 1765; MC/RE/III/13/A
    Informations concernant le classement et la cotation:
    Le niveau inférieur de description, quand il existe, correspond aux mentions d'actes contenues dans le répertoire. Parmi celles-ci, certaines peuvent y être décrites, de manière plus ou moins détaillée. Pour consulter l'acte proprement dit, il convient de rechercher la cote au niveau des articles (registre ou liasse) des minutes du notaire (cote de type 'MC/ET').
    RE/III/13A
    - Quittance., 28 juillet 1751
      Nom, qualité: (M.) Recicourt de, Philippe.
      Nom, qualité: (M.) Delaleu, Guillaume Claude
      MC/RE/III/13/A
      Attention: la cote du répertoire (de type ' MC/RE ') ne permet pas de consulter la minute de l'acte. Il convient de rechercher la cote de la minute (de type ' MC/ET ') au niveau des articles (registre ou liasse) de minutes du notaire.
      L'accès aux images numérisées des pages du répertoire se fait au niveau de description supérieur (' Répertoire du notaire '), rubrique ' Consulter les archives numérisées associées '.
    - Rente de l'Hôtel de ville, constitution., 2 janvier 1761
      Nom, qualité: (M.) Ternisien, Francois
    - Rente de l'Hôtel de ville, constitution., 2 janvier 1761
      Nom, qualité: (M.) Meuron, Pierre Henri
    - Rente de l'Hôtel de ville, reconstitution., 19 janvier 1761
      Nom, qualité: (Mme ou Mlle) Carre, Marie Elisabeth.
      Nom, qualité: (M.) Goblin.
    - Rente de l'Hôtel de ville, reconstitution., 20 janvier 1761
      Nom, qualité: (Mme ou Mlle) Boutillier, Anne.
      Nom, qualité: (M.) Leviny Descours.
    - Rente de l'Hôtel de ville, constitution., 20 janvier 1761
      Nom, qualité: (Mme ou Mlle) Boulongne de, Marie Jeanne
    - Rente de l'Hôtel de ville, constitution., 20 janvier 1761
      Nom, qualité: (Mme ou Mlle) Boulongne de, Marguerite
    - Rente de l'Hôtel de ville, constitution., 20 janvier 1761
      Nom, qualité: (Mme ou Mlle) Boulongne de, Louise Catherine
    - Rente de l'Hôtel de ville, constitution., 20 janvier 1761
      Nom, qualité: (Mme ou Mlle) Jaucourt de, Isabelle
    - Rente de l'Hôtel de ville, constitution., 20 janvier 1761
      Nom, qualité: (M.) Parthenay, Jean
    - Rente de l'Hôtel de ville, constitution., 20 janvier 1761
      Nom, qualité: (M.) Sejourne, Pierre
    - Rente de l'Hôtel de ville, constitution., 20 janvier 1761
      Nom, qualité: (M.) Roboam, Henri
    - Rente de l'Hôtel de ville, constitution., 20 janvier 1761
      Nom, qualité: (M.) Delfin, Jean Pierre
    - Rente de l'Hôtel de ville, constitution., 20 janvier 1761
      Nom, qualité: (Mme ou Mlle) Laselve, Catherine Francoise.
      Nom, qualité: (M.) Dumira de La Tour
    - Rente de l'Hôtel de ville, constitution., 20 janvier 1761
      Nom, qualité: (M.) Joublau, Nicolas
    - Rente de l'Hôtel de ville, constitution., 20 janvier 1761
      Nom, qualité: (Mme ou Mlle) Bernouay, Marie Catherine.
      Nom, qualité: (M.) Peraud
    - Rente de l'Hôtel de ville, constitution., 20 janvier 1761
      Nom, qualité: (M.) Meyssonnier, Jean
    - Rente de l'Hôtel de ville, constitution., 20 janvier 1761
      Nom, qualité: (Mme ou Mlle) Versy de, Marie Madeleine.
      Nom, qualité: (M.) Pollet.
    - Rente de l'Hôtel de ville, constitution., 20 janvier 1761
      Nom, qualité: (M.) Bocquet de Tilieres, Charle
    - Rente de l'Hôtel de ville, constitution., 5 février 1761
      Nom, qualité: (M.) Pernot, Nicolas
    - Rente de l'Hôtel de ville, constitution., 5 février 1761
      Nom, qualité: (Mme ou Mlle) Michel, Luce Rose
    - Rente de l'Hôtel de ville, constitution., 5 février 1761
      Nom, qualité: (M.) Barkmann Wuytiers, Jean Guillaume
    - Rente de l'Hôtel de ville, constitution., 5 février 1761
      Nom, qualité: (M.) Sales, Alexandre
    - Rente de l'Hôtel de ville, constitution., 5 février 1761
      Nom, qualité: (M.) Barkmann Wuytiers, Simon Jean Baptiste
    - Rente de l'Hôtel de ville, constitution., 5 février 1761
      Nom, qualité: (Mme ou Mlle) Castel, Louise.
      Nom, qualité: (M.) Gerveraux
    - Rente de l'Hôtel de ville, constitution., 5 février 1761
      Nom, qualité: (M.) Delahogue, Jean Baptiste
    - Rente de l'Hôtel de ville, constitution., 5 février 1761
      Nom, qualité: (M.) Leviny Descourt.
    - Rente de l'Hôtel de ville, constitution., 5 février 1761
      Nom, qualité: (M.) Delaselve, Francois
    - Rente de l'Hôtel de ville, constitution., 10 février 1761
      Nom, qualité: (M.) Piolle, Charles
    - Rente de l'Hôtel de ville, constitution., 10 février 1761
      Nom, qualité: (M.) Doucet, Jean Louis
    - Rente de l'Hôtel de ville, constitution., 10 février 1761
      Nom, qualité: (M.) Provandier, Claude
    - Rente de l'Hôtel de ville, constitution., 10 février 1761
      Nom, qualité: (Mme ou Mlle) Jamet, Genevieve Suzanne.
      Nom, qualité: (M.) Eudet
    - Rente de l'Hôtel de ville, constitution., 10 février 1761
    - Rente de l'Hôtel de ville, constitution., 10 février 1761
      Nom, qualité: (Mme ou Mlle) Provandier, Marie Anne
    - Rente de l'Hôtel de ville, constitution., 10 février 1761
      Nom, qualité: (Mme ou Mlle) Alexandre, Marie Agnes.
      Nom, qualité: (M.) Alexandre.
    - Rente de l'Hôtel de ville, constitution., 10 février 1761
      Nom, qualité: (Mme ou Mlle) Poupart, Marie Anne.
      Nom, qualité: (M.) Gerbe.
    - Rente de l'Hôtel de ville, constitution., 10 février 1761
      Nom, qualité: (M.) Magnier, Jacques
    - Rente de l'Hôtel de ville, constitution., 10 février 1761
      Nom, qualité: (M.) Bruneau Leblanc de Chateauvillars, Joachim
    - Rente de l'Hôtel de ville, constitution., 10 février 1761
      Nom, qualité: (M.) Foucart, Andre
    - Rente de l'Hôtel de ville, constitution., 10 février 1761
      Nom, qualité: (M.) Masseboeuf, Charles
    - Rente de l'Hôtel de ville, constitution., 10 février 1761
      Nom, qualité: (M.) Reau, Pierre
    - Rente de l'Hôtel de ville, constitution., 10 février 1761
      Nom, qualité: (Mme ou Mlle) Baron, Angelique
    - Rente de l'Hôtel de ville, constitution., 10 février 1761
      Nom, qualité: (Mme ou Mlle) Arche D', Jeanne Louise
    - Rente de l'Hôtel de ville, constitution., 10 février 1761
      Nom, qualité: (M.) Legras, Joseph
    - Rente de l'Hôtel de ville, constitution., 10 février 1761
      Nom, qualité: (Mme ou Mlle) Grincourt, Genevieve
    - Rente de l'Hôtel de ville, constitution., 10 février 1761
    - Rente de l'Hôtel de ville, constitution., 10 février 1761
      Nom, qualité: (M.) Lecerf, Louis Nicolas
    - Rente de l'Hôtel de ville, constitution., 10 février 1761
      Nom, qualité: (M.) Leclerc, Charles
    - Rente de l'Hôtel de ville, constitution., 10 février 1761
      Nom, qualité: (M.) Bonvalet, Charles
    - Rente de l'Hôtel de ville, constitution., 10 février 1761
      Nom, qualité: (Mme ou Mlle) Mathieu Mortain, Marguerite Catherine.
      Nom, qualité: (M.) Meronet.
    - Rente de l'Hôtel de ville, constitution., 10 février 1761
      Nom, qualité: (Mme ou Mlle) Sarpe de, Barbe Therese
    - Rente de l'Hôtel de ville, constitution., 13 février 1761
      Nom, qualité: (M.) Provandier, Pierre Charles
    - Rente de l'Hôtel de ville, constitution., 13 février 1761
      Nom, qualité: (M.) Pouget, Jean Baptiste
    - Rente de l'Hôtel de ville, constitution., 13 février 1761
    - Rente de l'Hôtel de ville, constitution., 13 février 1761
      Nom, qualité: (Mme ou Mlle) Caprice de, Marie Aimee Fortunee
    - Rente de l'Hôtel de ville, constitution., 13 février 1761
      Nom, qualité: (Mme ou Mlle) Blarre, Marie Jeanne Luce
    - Rente de l'Hôtel de ville, constitution., 13 février 1761
      Nom, qualité: (M.) Jouanne, Jean Francois Pantaleon
    - Rente de l'Hôtel de ville, constitution., 13 février 1761